【裁判字號】    95,易,65
【裁判日期】    950628
【裁判案由】    
【裁判全文】
臺灣彰化地方法院刑事判決                95年度易字第65號
公  訴  人  臺灣彰化地方法院檢察署檢察官
被      告  甲○○
上列被告因違反毒品危害防制條例案件，經檢察官提起公訴（94
年度毒偵字第5934號），本院認有刑事訴訟法第273-1條第1項之
情形，而改依簡式審判程序判決如下：
    主  文
甲○○施用第二級毒品，累犯，處有期徒刑柒月。
    事  實
一、甲○○曾於民國（下同）90年間，因毒品危害防制條例案件
    ，經本院於90年11月26日，以90年度易字第1425號判決判處
    有期徒刑5月確定；又因竊盜案件，經本院於90年6月24日，
    以90年度易字第487號判決判處有期徒刑7月確定；復因竊盜
    案件，經本院於90年8月12日，以90年度易字第788號判決判
    處有期徒刑8月確定，上開三案嗣經定應執行有期徒刑1年6
    月，業於93年1月2日縮短刑期執行完畢。另於90年間，因施
    用毒品案件，經本院以90年度毒聲字第2293號裁定送觀察、
    勒戒後，認有繼續施用毒品之傾向，經本院以裁定令入戒治
    處所施以強制戒治1年，嗣於91年8月9日執行完畢釋放。詎
    其仍不知悔改，於前開強制戒治執行完畢釋放後5年內，復
    基於施用第二級毒品甲基安非他命之犯意，於94年10月9日
    下午某時許，在彰化縣溪州鄉○○村○○路○段500號住處，
    以將第二級毒品甲基安非他命置入玻璃管中燒烤，使其產生
    煙霧後再加以吸食之方式，而施用第二級毒品甲基安非他命
    1次。嗣於94年10月9日下午3時30分許，為警在彰化縣溪州
    鄉○○村○○路151號前查獲，經其同意採集尿液送驗後，
    結果確呈甲基安非他命陽性反應，始查悉上情。
二、案經彰化縣警察局北斗分局報請臺灣彰化地方法院檢察署檢
    察官偵查起訴，本院認有刑事訴訟法第273-1條第1項之情形
    ，而改依簡式審判程序審理。
    理  由
一、按除被告所犯為死刑、無期徒刑、最輕本刑為3年以上有期
    徒刑之罪或高等法院管轄第一審案件者外，於刑事訴訟法第
    273條第1項程序進行中，被告先就被訴事實為有罪之陳述時
    ，審判長得告知被告簡式審判程序之旨，並聽取當事人、代
    理人、辯護人及輔佐人之意見後，裁定進行簡式審判程序；
    除簡式審判程序及簡易程序案件外，第一審應行合議審判，
    刑事訴訟法第273-1條第1項、第284-1條之分別定有明文。
    本件被告甲○○所犯係死刑、無期徒刑、最輕本刑為3年以上
    有期徒刑或高等法院管轄第一審案件以外之罪，並於本院行
    準備程序時就被訴事實為有罪之陳述，本院合議庭依前揭規
    定，經評議結果，裁定改由受命法官獨任行簡式審判程序，
    先予敘明。
二、上揭事實，業據被告甲○○迭於偵訊、本院行準備程序及審
    理時均坦承不諱，且其於94年10月9日為警查獲時所採取之
    尿液，經送鑑驗結果，確呈甲基安非他命陽性反應，此有彰
    化縣警察局北斗分局委託檢驗尿液代號與真實姓名對照認證
    單及彰化縣衛生局94年10月31日煙檢字第944599號煙毒尿液
    檢驗成績書各一紙附卷可稽。再查，被告曾因施用毒品案件
    ，經本院以90年度毒聲字第2293號裁定送觀察、勒戒後，認
    有繼續施用毒品之傾向，經本院以裁定令入戒治處所施以強
    制戒治1年，嗣於91年8月9日執行完畢釋放等情，有臺灣高
    等法院被告全國前案紀錄表及臺灣彰化地方法院檢察署刑案
    資料查註紀錄表各一份在卷足憑，被告顯係於受強制戒治執
    行完畢釋放後，5年內再犯毒品危害防制條例第10條第2項之
    罪，依同條例第23條第2項規定，應依法論科。綜上所述，
    本件犯罪事證明確，被告前開犯行洵堪認定。
三、核被告甲○○所為，係犯毒品危害防制條例第10條第2項之施
    用第二級毒品罪。查被告曾於90年間，因毒品危害防制條例
    案件，經本院於90年11月26日，以90年度易字第1425號判決
    判處有期徒刑5月確定；又因竊盜案件，經本院於90年6月
    24日，以90年度易字第487號判決判處有期徒刑7月確定；復
    因竊盜案件，經本院於90年8月12日，以90年度易字第788號
    判決判處有期徒刑8月確定，上開三案嗣經定應執行有期徒
    刑1年6月，業於93年1月2日縮短刑期執行完畢之情，有臺灣
    彰化地方法院檢察署刑案資料查註紀錄表及臺灣高等法院被
    告全國前案紀錄表等件附卷可稽，被告於受有期徒刑之執行
    完畢後，5年內再犯本件有期徒刑以上之罪，為累犯，應依
    刑法第47條規定，加重其刑。爰審酌被告前有毒品前科，且
    歷經觀察、勒戒及強制戒治處遇措施，均未能知所收斂而遠
    離毒害，戒毒意志尚非堅定，惟念及被告於犯罪後尚能坦承
    犯行，暨其犯罪之動機、目的、手段、施用毒品之期間、次
    數等一切情狀，量處如主文所示之刑。
四、據上論斷，應依刑事訴訟法第273-1條第1項、第299條第1項
    前段，毒品危害防制條例第10條第2項，刑法第11條、第47
    條，判決如主文。
本案經檢察官林士富到庭執行職務。
中    華    民    國    95    年    6     月    28    日
                   臺灣彰化地方法院刑事第二庭
                                法  官  黃齡玉
以上正本證明與原本無異。
如不服本判決，應於判決送達後10日內向本院提出上訴狀 (須附
繕本)。
中    華    民    國    95    年    6     月    28    日
                                書記官  施嘉玫
毒品危害防制條例第10條第2項
施用第二級毒品者，處 3 年以下有期徒刑。


司法院資訊處製作；財團法人民間司法改革基金會備份。
